【裁判字號】    97,審易,1926
【裁判日期】    971231
【裁判案由】    違反著作權法
【裁判全文】
臺灣桃園地方法院宣示判決筆錄        97年度審易字第1926號
公  訴  人  臺灣桃園地方法院檢察署檢察官
被      告  甲○○
上列被告因違反著作權法案件（起訴案號：97年度偵字第21738
號），於中華民國97年12月31日下午5 時許，在本院第14法庭宣
示判決，出席職員如下：
          法  官  鍾雅蘭
          書記官  楊郁馨
法官起立朗讀判決主文、犯罪事實要旨、附記事項、處罰條文，
及告以上訴限制、期間並提出上訴狀之法院，且諭知記載其內容
：
一、主  文：
    甲○○明知係侵害著作財產權之光碟重製物，意圖散布而持
    有，處有期徒刑陸月，如易科罰金，以新臺幣壹仟元折算壹
    日，扣案如附表所示之盜版遊戲光碟拾玖片均沒收。緩刑貳
    年。
二、犯罪事實要旨：
    甲○○明知「PlayStation 」（下稱PS）、「PS設計圖」係
    日商新力電腦娛樂股份有限公司（下稱日商新力公司）向經
    濟部中央標準局（現已改制為智慧財產局）申請核准註冊登
    記，取得商標專用權；「koei及圖」係日商光榮股份有限公
    司（下稱日商光榮公司）向同局申請核准註冊登記，取得商
    標專用權，日商光榮公司並再授權予臺灣光榮綜合資訊股份
    有限公司（下稱臺灣光榮公司）在臺灣使用，分別指定使用
    於電腦、錄有電腦程式之磁碟、卡帶卡匣、磁卡、磁帶及光
    碟等商品，且仍在專用期間內，亦均係相關大眾所共知之商
    標圖樣，未得日商新力公司及臺灣光榮公司之同意或授權，
    不得於同一商品或類似商品，使用相同或近似之商標圖樣，
    或明知為前開商品而販賣、意圖販賣而陳列。亦明知新力公
    司所生產之電視遊樂器程式遊戲光碟，在國內市場行銷多年
    ，品質著有信譽，為相關消費大眾所共知之商品。又「Libr
    ary Codes for thePlay Station2 computerentertainments
    yst en,ve rsion2.0」電腦程式著作 (以下均簡稱「Librar
    y Programs」），係日商新力公司為使「PlayStation2」系
    統遊戲光碟軟體可對應置入「PlayStation2」電視遊樂器主
    機平台執行所創作完成之電腦程式著作，而附表之盜版遊戲
    光碟均有重製該電腦程式著作，以使「PlayStation2」系統
    遊戲光碟軟體可對應置入「PlayStation2」電視遊樂器主機
    平台執行。詎其明知其於先前在露天網站所購得之「
    PlayStation2」電視遊樂器主機時，買家所贈送如附表所示
    之光碟19片，係未經日商新力公司之授權或同意，擅自重製
    而有侵害日商新力公司「Library programs」電腦程式著作
    財產權及商標專用權之盜版遊戲光碟，而在自己把玩而感無
    趣後，竟意圖散布而持有，於民國97年9 月29日晚間8 時10
    分許，在其位於桃園縣龜山鄉○○路○ 段163-1 號租屋處，
    利用電腦網路連線至露天拍賣網站(http://good.ruten.tw)
    ，刊登以新臺幣3, 200元之價格，販賣「PlayStation2」電
    視遊樂器主機1 台再附贈上開盜版遊戲光碟片19片之訊息，
    提供公眾交易。嗣經不具有真正買意之員警喬裝買家，約定
    於97年9 月30日晚間7 時30分許，在臺北縣板橋市○○路○
    段58號亞東技術學院前交付貨品而當場查獲，並扣得如附表
    所示盜版遊戲光碟19片。
三、附記事項：
    起訴書雖未敘及被告甲○○上開違反商標法犯行部分，惟該
    部分與已起訴之違反著作權法部分有想像競合之裁判上一罪
    關係，本院自得就此部分一併審究，附此敘明。
四、處罰條文：
    著作權法第91條之1 第3 項前段、第2 項、第98條，商標法
    第81條第1 款、第82條、第83條，刑法第11條、第55條、第
    41條第1 項前段、第74條第1 項第1 款。
五、協商判決除有刑事訴訟法第455 條之4 第1 項第1 款於本訊
    問程序終結前，被告撤銷協商合意或檢察官撤回協商聲請者
    ；第2 款被告協商之意思非出於自由意志者；第4 款被告所
    犯之罪非第455 條之2 第1 項所定得以協商判決者；第6 款
    被告有其他較重之裁判上一罪之犯罪事實者；第7 款法院認
    應諭知免刑或免訴、不受理者情形之一，及違反同條第2 項
    「法院應於協商合意範圍內為判決；法院為協商判決所科之
    刑，以宣告緩刑或2 年以下有期徒刑、拘役或罰金為限」之
    規定者外，不得上訴。
六、如有前述例外得上訴之情形，又不服本件判決，得自收受判
    決送達後10日內，向本院提出上訴書狀，上訴於第二審法院
    。
中    華    民    國    97    年    12    月    31    日
                            刑事庭法  官  鍾雅蘭
以上正本證明與原本無異。
                                  書記官  楊郁馨
中    華    民    國    97    年    12    月    31    日
附錄本案論罪科刑依據之法條：
著作權法第91條之1
擅自以移轉所有權之方法散布著作原件或其重製物而侵害他人之
著作財產權者，處3 年以下有期徒刑、拘役，或科或併科新臺幣
五十萬元以下罰金。
明知係侵害著作財產權之重製物而散布或意圖散布而公開陳列或
持有者，處3 年以下有期徒刑，得併科新臺幣7 萬元以上75 萬
元以下罰金。
犯前項之罪，其重製物為光碟者，處 6 月以上 3 年以下有期徒
刑，得併科新臺幣20萬元以上2 百萬元以下罰金。但違反第87條
第4款 規定輸入之光碟，不在此限。
犯前二項之罪，經供出其物品來源，因而破獲者，得減輕其刑。
商標法第81條
未得商標權人或團體商標權人同意，有下列情形之一者，處3 年
以下有期徒刑、拘役或科或併科新臺幣20萬元以下罰金：
一、於同一商品或服務，使用相同之註冊商標或團體商標者。
二、於類似之商品或服務，使用相同之註冊商標或團體商標，有
    致相關消費者混淆誤認之虞者。
三、於同一或類似之商品或服務，使用近似於其註冊商標或團體
    商標之商標，有致相關消費者混淆誤認之虞者。
商標法第82條
明知為前條商品而販賣、意圖販賣而陳列、輸出或輸入者，處1
年以下有期徒刑、拘役或科或併科新臺幣5 萬元以下罰金。
附表
┌──┬───────────┬───────────┐
│編號│   仿冒遊戲光碟名稱   │        數量          │
├──┼───────────┼───────────┤
│ 一 │實況野球類(美)        │1片                   │
├──┼───────────┼───────────┤
│ 二 │NBA LIVE 2006         │1片                   │
├──┼───────────┼───────────┤
│ 三 │MLB 2K7               │1片                   │
├──┼───────────┼───────────┤
│ 四 │美國職籃2K7           │1片                   │
├──┼───────────┼───────────┤
│ 五 │美國職棒2K6           │1片                   │
├──┼───────────┼───────────┤
│ 六 │NBA 2K5 籃球          │1片                   │
├──┼───────────┼───────────┤
│ 七 │野球魂4               │1片                   │
├──┼───────────┼───────────┤
│ 八 │2007 NCAA BASEBALL    │1片                   │
├──┼───────────┼───────────┤
│ 九 │NBA 2K8               │1片                   │
├──┼───────────┼───────────┤
│ 十 │NBA                   │1片                   │
├──┼───────────┼───────────┤
│十一│百萬抓猴大作戰        │1片                   │
├──┼───────────┼───────────┤
│十二│三國無雙3             │1片                   │
├──┼───────────┼───────────┤
│十三│MLB美國大聯盟06       │1片                   │
├──┼───────────┼───────────┤
│十四│新宿警察24小時(槍)    │1片                   │
├──┼───────────┼───────────┤
│十五│MLB 07 THE SHOW       │1片                   │
├──┼───────────┼───────────┤
│十六│實況野球II            │1片                   │
├──┼───────────┼───────────┤
│十七│野球魂3               │1片                   │
├──┼───────────┼───────────┤
│十八│實況野球13決定版      │1片                   │
├──┼───────────┼───────────┤
│十九│NEED FOR SPEED RRO    │1片                   │
│    │STREET                │                      │
└──┴───────────┴───────────┘


司法院資訊處製作；財團法人民間司法改革基金會備份。
